【裁判字號】    89,竹小,277
【裁判日期】    900327
【裁判案由】    損害賠償
【裁判全文】
臺灣新竹地方法院民事判決  八十九年度竹小字第二七七號
    原      告  丙○○
                            身.
    被      告  唐都建設開發股份有限公司
                            設.
    法定代理人  甲○○      住.
    訴訟代理人  乙○○      住.
右當事人間損害賠償事件，本院判決如左：
    主      文
被告應給付原告新台幣柒萬肆仟陸佰陸拾肆元及自民國八十九年十一月九日起至清償
日止按年息百分之五計算之利息。
原告其餘之訴駁回。
訴訟費用新台幣貳仟佰壹拾元由被告負擔百分之七十五，餘由原告負擔。
本判決第一項得假執行。
原告其餘假執行之聲請駁回。
    事實及理由
一、原告之聲明：被告應給付原告新台幣（下同）九萬九千六百六十四元及自起訴狀
    繕本送達翌日即八十九年十一月九日起至清償日止按年息百分之五計算之利息及
    以供擔保為條件之假執行宣告。
二、事實摘要：
（一）原告主張其向被告購買坐落新竹縣湖口鄉○○段二六五地號應有部分一萬分之
      二七六土地及門牌號碼新竹縣湖口鄉○○街一０一巷二十九號建物，前開建物
      於被告辦理交屋時，經由被告公司人員會同原告點交，惟因有諸多施工之瑕疵
      待修補，諸如二樓浴室排水口附近積水、三樓浴室積水、三樓主臥房落地窗多
      處磨損、變形，窗框多處須填平，全屋多處牆上有裂縫等，原告乃經被告公司
      人員確認後，記載於交屋缺失登記表，被告公司並應允改善，因此並未完成交
      屋，嗣於八十八年十一月間又辦理交屋，惟上開瑕疵仍未改善，經原告通知就
      上開瑕疵為修補，但被告仍一直未為修補，此後更發現地下室牆壁嚴重滲水、
      油漆脫落、地下室車庫前地板滲水、二樓主臥室牆壁滲水、建物二樓客房牆面
      滲水、二樓至三樓樓梯牆壁龜裂滲水、三樓至四樓樓梯間牆壁龜裂滲水、四樓
      客房牆壁龜裂滲水、外牆龜裂、四樓地板積水、四樓地板邊緣嚴重滲水、油漆
      剝落等，此均為原告交屋時之瑕疵所致，原告乃於八十九年二月間再以存證信
      函通知被告改善仍未獲置理，原告只得請泥水廠商就前開滲水、積水部分之瑕
      疵修補為估價，其中就地下室滲水之瑕疵即估價為十五萬元，此尚不包含其他
      樓層部分修繕費用，因估價之修補費用過高，原告無力負擔，故原告乃自行購
      買修補材料，利用假日及不工作之時間，進行前開各項瑕疵修補，其中地下室
      牆壁滲水部分係將牆壁滲水區域鑿開，再補上水泥修補，而建物二樓主臥室及
      客房牆壁滲水部分，則係從外牆噴潑水劑之方式修補，至於二至三樓及三至四
      樓樓梯間牆壁龜裂滲水部分，均係先在外牆之磚牆平台塗上防水漆，再以噴潑
      水劑方式噴灑於外牆，另龜裂部分則以三Ｃ塑鋼土修補，至四樓客房牆壁龜裂
      滲水、外牆龜裂部分，係以速立康、水泥修補裂縫龜裂處，另滲水部分則亦係
      以自外牆噴潑水劑之方式修補，另因每逢較大雨勢，四樓牆壁均會發生嚴重滲
      水現象，造成四樓地板積水，地板邊緣亦滲水嚴重，造成多處油漆剝落，故在
      四樓外牆之磚牆及平台均塗上防水漆，又因前開以噴潑水劑方式修補，並不知
      實際滲水之原因及部位，故必須以採較大範圍噴灑之方式，且須數次為修補，
      以為正確判斷，加以噴潑水劑必須從外牆噴灑，故原告係自頂樓綁上繩索，經
      由繩索及安全帶等吊下來逐步於外牆噴灑，故修補較費工時；而原告僅就前開
      積水、滲水之瑕疵部分修補之費用加以請求，其中材料費共計一萬二千一百六
      十四元，另其共計花費三十五工作天，每日以二千五百元計算，即為八萬七千
      五百元，總計九萬九千六百六十四元，自得以向被告請求。
（二）被告則以原告雖有向被告公司購買房地，惟原告於交屋後有自行進行改建，故
      原告所主張之前開瑕疵並非被告所造成，至於原告提出之交屋缺失登記表上之
      瑕疵，被告亦有為部分之修補等情置辯。
三、本件被告經合法通知，未於最後言詞辯論期日到場，核無民事訴訟法第三百八十
    六條各款所列情形，爰依原告聲請，由其一造辯論而為判決。
四、本院之判斷：
（一）本件原告主張其向被告購買前開房地，交屋時即發現有諸多瑕疵待修補，經被
      告公司人員確認後，記載於交屋缺失登記表，被告公司並應允改善，而未完成
      交屋，嗣於八十八年十一月間再辦理交屋，惟瑕疵仍未改善，經原告通知被告
      就上開瑕疵為修補均未為修補，此後更發現地下室牆壁嚴重滲水、油漆脫落、
      地下室車庫前地板滲水、二樓主臥室牆壁滲水、建物二樓客房牆面滲水、二樓
      至三樓樓梯牆壁龜裂滲水、三樓至四樓樓梯間牆壁龜裂滲水、四樓客房牆壁龜
      裂滲水、外牆龜裂、四樓地板積水、四樓地板邊緣嚴重滲水、油漆剝落等，原
      告乃再以存證信函通知被告改善，仍未獲置理，原告只得自行修補之事實，業
      據提出存證信函一份、交屋缺失登記表一份、建物登記謄本一份、土地登記謄
      本一份、房屋土地預定買賣契約書一份、建物瑕疵相片三十四張、統一發票十
      張等為證，並據本院調取台灣新竹地方法院檢察署八十九年度偵字第一三三八
      號詐欺等案件偵查卷核閱無訛，復為被告所不爭執，自堪信原告此部分之主張
      為真實。
（二）被告雖辯稱原告於交屋後，有就前開建物進行增建，故原告所主張之上開各項
      瑕疵，係因原告自行增建所造成云云。惟查原告就前開交屋後陸續發現之上開
      瑕疵，於八十九年二月間即向台灣新竹地方法院檢察署提出詐欺等刑事案件之
      告訴（即該署八十九年度偵字第一三三八號），同時並提出上開各項瑕疵之相
      片十八張，而依前開相片所示，當時建物即已有原告所述之上開各項瑕疵，且
      就前開相片之編號Ｒ與被告所提出之相片比對，原告於提起前開刑案告訴時尚
      未為任何增建等情，業據本院調取前開刑案偵查卷查核屬實，亦有被告所提出
      之相片二張在卷可考，被告就前開刑事案件所附之相片之真正亦不爭執，足見
      前開瑕疵確係被告交付前開建物所存之瑕疵自明，被告此部分所辯尚不足採。
（三）至原告主張前開各項瑕疵因通知被告均未修補，經請專業廠商為瑕疵修補之估
      價結果，其所需費用過高，其無力負擔，乃自行購買材料進行前開各項瑕疵之
      修補，其中地下室牆壁滲水部分係將牆壁滲水區域鑿開，再補上水泥修補，而
      建物二樓主臥室及客房牆壁滲水部分，則係從外牆噴潑水劑之方式修補，至於
      二至三樓及三至四樓樓梯間牆壁龜裂滲水部分，均係先在外牆之磚牆平台塗上
      防水漆，再以噴潑水劑方式噴灑於外牆，另龜裂部分則以三Ｃ塑鋼土修補，至
      四樓客房牆壁龜裂滲水、外牆龜裂部分，係以速立康、水泥修補裂縫龜裂處，
      另滲水部分則亦係以自外牆噴潑水劑之方式修補，而四樓牆壁嚴重滲水及地板
      積水、地板邊緣嚴重滲水之瑕疵，乃係在四樓外牆之磚牆及平台均塗上防水漆
      ，再自外牆噴潑水劑方式修補等情，業據提出存證信函一份、統一發票十張為
      證，另本院會同兩造至現場履勘結果，前開地下室牆壁、二樓主臥室、客房牆
      壁滲水，二樓至四樓樓梯牆壁、四樓客房牆壁龜裂、滲水，四樓外牆龜裂，地
      板積水等瑕疵，目前均已修補完成，已未發現滲水現象，建物外牆平台、磚牆
      已塗上防水漆，部分並塗上速利康等情，亦有勘驗筆錄在卷可考；而被告對於
      原告前開之修補方式及瑕疵確已修補完成亦不爭執，是原告此部分之主張亦堪
      信以為真實。
（四）按買賣之物，缺少出賣人所保證之品質者，買受人得不解除契約或請求減少價
      金，而請求不履行之損害賠償民法第三百六十條定有明文；而依兩造簽訂之買
      賣契約所附之「建材與設備」說明書，均就其建物之結構、外觀、建物內設備
      等為各項保證其品質，諸如第一項就結構保證承重、抗壓、防颱、防火等均符
      合內政部頒布之建築技術規則及ＣＮＳ要求標準，第四項內牆係採用二分之一
      Ｂ磚隔間或乾式隔間，第十五項屋頂係採用ＰＵ或整體粉光及防水處理等，另
      房屋預定買賣契約書第十五條亦約定自交屋日起由被告負責保固一年等情，有
      前開買賣契約書及所附之「建材與設備」說明書在卷可按；而基於前述，被告
      出售與原告之前開建物在交付時顯然欠缺前開所保證之品質，而原告經催告被
      告修補仍未修補，基於前述，原告自得請求被告前開因不履行之損害賠償。而
      原告主張其就前開瑕疵須購買潑水劑、防水膠、防水漆、防水水泥等材料，另
      噴潑水劑必須從外牆噴灑，故需購買繩索、安全帶等設備，共計花費一萬二千
      一百六十四元之事實，業據提出統一發票十張，經核均屬修補前開瑕疵所需之
      材料，亦為被告所不爭執，是其此部分請求，自屬有據，應予准許。又原告因
      前開另行雇工修補瑕疵之費用過高，雖自行修補，就其因此修補所花費之期間
      ，即相當於另行雇工之損失，自亦屬其所受之損害，而就前開瑕疵之修補，其
      中地下室滲水之瑕疵，係將滲水區域鑿開再重新補上水泥修補，另其他區域之
      滲水瑕疵，均須自頂樓以繩索、安全帶等綁住向下垂吊始能噴灑潑水劑，且因
      並非鑿開牆壁抓漏，故必須以較大面積噴灑之方式，衡情修補前開瑕疵自較費
      工時，本院審酌前開各項瑕疵之大小、項目、兩造不爭執之修補方式，認為修
      補上開各項瑕疵所需之合理工作期間應以二十五工作日為適當，原告就此主張
      每工作日以二千五百元計算，參酌上開工作之性質、危險性，亦與一般雇工所
      需之每日工資相當，從而原告此部分所受之損害即為六萬二千五百元（2500X
      25=62500），亦即原告就本件所得請求被告損害賠償之金額即為七萬四千六百
      六十四元（62500+12164=74664）。
（五）綜上所述，原告基於買賣契約法律關係，請求被告給付在七萬四千六百六十四
      元之範圍，及該部分金額及自起訴狀繕本送達翌日即八十九年十一月九日起至
      清償日止按年息百分之五計算之利息部分，即屬有據，應予准許；至逾上開範
      圍之請求，則屬無據，應予駁回。
五、本件就原告上開有理由部分，係為被告敗訴之小額訴訟判決，應依職權宣告假執
    行；原告就該部分雖陳明願供擔保請求宣告假執行，惟僅係促請本院為上開宣告
    假執行職權之發動，併予敘明。至原告就其無理由部分，其訴既經駁回，其假執
    行之聲請亦失所附麗，亦應併予駁回。
六、結論：本件原告之訴為一部有理由，一部無理由，依民事訴訟法第四百三十六條
    之二十三、第四百三十六條第二項、第三百八十五條第一項前段、第七十九條但
    書、第四百三十六條之十九第一項、第四百三十六條之二十，判決如主文。
中      華      民      國    九十      年      三      月    二十七    日
                                  臺灣新竹地方法院新竹簡易庭
~B法      官  李承訓
右為正本係照原本作成。
如對本判決上訴，非以其違背法令為理由不得為之，且須於判決送達後廿日內以上訴
狀記載上訴理由向本院提出上訴狀。
~B法院書記官  呂超上
中      華      民      國    九十      年      三      月    二十七    日


司法院資訊處製作；財團法人民間司法改革基金會備份。
